臺灣高等法院臺中分院刑事裁定　　　　　　　　　　九十三年度交抗字第六一七號
　　抗　告　人
　　即受處分人　甲○○
右列抗告人因聲明異議案件，不服臺灣臺中地方法院中華民國九十三年八月二十七日
裁定（九十三年度交聲字第五二六號）提起抗告，本院裁定如左：
    主    文
抗告駁回。
    理    由
一、抗告意旨以：「一、當日（九十三年）五月十三日適逢臺中地方法院總統選舉驗
    票第四天，正是爭議紛擾時刻，法院前佈滿警察人員，當時道路車輛較多。
    二、本人當時依往行經自由路法院前，然在林森路口時，我即刻察覺自己的安全
    帶，確認繫好。三、直行至民生路口那時警員賴建志正眼瞪（抗告狀誤為『登』
    字）著我，距離約二十公尺遠，我將下滑安全帶拉正，因沿路我正趕上課，而邊
    拿旁邊的包子吃，所以將安全帶下滑，警員要我拉下車窗，依示靠邊停，然當時
    車在內車道，當我停好而取我證件，我原本想是臨檢，當警員開立罰單要我簽名
    ，才說我看見你未帶安全帶，我要跟他解釋，他不聽，同時對我說：我對你所穿
    的衣服（橘色）很敏感，態度非常不友善，將罰單丟向車內，接著說：不服可以
    去申訴，你說如此傲慢的警員，執法時的語氣及意識形態，讓人不恥，身為公僕
    人員，不聽解釋，誣陷我認罪。四、本人一向奉公守法，警員距離我約二十公尺
    之距，視察不明就罰，沒有問答、解釋就說：我看你未帶安全帶，開罰單，丟了
    罰單（在車內）就走開。五、本人與警員無冤無仇，然取締要察明可信，同時執
    勤時的態度素行不善。六、上述所言屬實，請法官大人明鑑真理。」等語，請求
    撤銷原裁定。
二、原裁定意旨略以：「一、按道路交通管理處罰條例第三十一條第一項之規定：『
    汽車行駛於道路上，其汽車駕駛人或前座乘客未繫安全帶者，處駕駛人新臺幣一
    千五百元罰鍰』，復依違反道路交通管理事件統一裁罰標準表規定，處罰鍰新臺
    幣一千五百元整。二、本件受處分人甲○○異議意旨略以：該日異議人有繫安全
    帶，可能員警有所誤認，原處分於法不合，請求撤銷等語。三、查本件受處分人
    即異議人甲○○駕駛車牌Ｍ５－９０３６號自小客車，於九十三年五月十三日十
    七時五十五分於台中市○○路、民生路口未繫安全帶，經警舉發之事實，有臺中
    市○○○○○道路交通管理事件通知單一份附卷可稽，而受處分人上述違規事實
    明確，並有台中市警察局九十三年六月十一日中市警交字第０９３００１００６
    ９號函一份附卷可佐，並經當日舉發之警員賴建志到庭結證屬實。按道路交通管
    理處罰條例第七條第一項規定：『道路交通管理之稽查、違規之紀錄，由交通勤
    務警察，或依法令執行交通稽查任務之人員執行之』，而警察為維持交通秩序，
    依法執行職務，立場應是客觀公正，且與受處分人即異議人素不相識，亦無宿怨
    ，當無設詞誣攀之理，是其所為證言，應屬真實可信，因而為確保交通安全，而
    有現場取締制度之必要。從而異議人所辯尚非可採。本件原處分機關援引首揭規
    定所為之處分，於法並無不合。綜上所述，本件異議為無理由，應予駁回。」等
    語，經核並無違誤，應予維持。
三、經查：抗告人雖以「抗告人由自由路直行往市區方向行駛時，於林森路口法院前
    因佈滿警察，隨即確認有繫安全帶，然於行經自由路與民生路口時，被警員賴建
    志攔停取締未繫安全帶，當時抗告人之車輛停在內線車道，該警員距離抗告人約
    二十公尺遠，如何能夠看得清楚？且抗告人因趕著上課，伸手拿右座的包吃而將
    安全帶下滑，並非未繫安全帶。」為由指摘原裁定不當，然關於駕駛人（即抗告
    人）甲○○於九十三年五月十三日十七時五十五分駕駛車牌號碼Ｍ５－９０３６
    號自用一般小客車，行經臺中市○○路、民生路口時未繫安全帶之事實，業經執
    勤警員賴建志於九十三年八月十二日原審調查時到庭結證稱：『（法官問證人：
    情形？）證人答：有看到異議人沒帶（應指『繫』）安全帶，我與異議人只有一
    部車的距離，當時（筆錄漏載『時』字）異議人是在等紅燈，所以看得很清楚，
    異議人是從自由路直行，所以才予以攔檢。』（原審九十三年度交聲字第五二六
    號卷：第十三頁），復有九十三年五月十三日臺中市警察局舉發違反道路交通管
    理事件通知單上之違規事實欄記載：『汽車行駛道路駕駛人未繫安全帶（駕駛人
    遇警攔查始繫上安全帶）』（中市警交字第ＧＣ0000000號）為證，以及
    中華民國九十三年六月二十四日交通部公路總局臺中區○○○○○道路交通管理
    事件裁決書（中監違字第裁６０－ＧＣ0000000號）、臺中市警察局中華
    民國九十三年六月十一日中市警交字第０９３００１００６９號函、交通部公路
    總局臺中區監理所中華民國九十三年六月十七日中監自（營）字第０９３００４
    ５７６３號函附卷為憑（詳見原審九十三年度交聲字第五二六號卷：第五頁、第
    六頁）；按汽車行駛於道路上，駕駛人及前座乘客，本應依道路交通管理處罰條
    例第三十一條第一項之規定，繫上安全帶，以保護駕駛人及前座乘客之安全。雖
    抗告人於原審調查時陳稱：『（問：異議何事？）答：我是有帶（繫）安全帶，
    只是調整安全帶，警察以為我沒有帶安全帶，‧‧‧。』（詳見原審九十三年度
    交聲字第五二六號卷：第十二頁），以及具狀表示：「因趕著上課，伸手拿右座
    的包子吃而將安全帶下滑，並非未繫安全帶」為由，辯稱其有繫安全帶云云，惟
    駕駛座安全帶係由右下延伸至左上，除非未扣實安全帶，致安全帶整個掉落，否
    則不論以右手或左手至右座取物，絕無下滑之可能，抗告人辯稱係安全帶滑落云
    云，並非可採，抗告人右揭違規事實明確，是其抗告所指，顯無理由。另警方執
    勤態度非常不友善等情，縱若為真，應係由交通警政機關改善執勤態度之問題，
    尚與本件被告未繫安全帶違規情形無涉，附予敘明。綜上所述抗告人右揭抗告並
    無理由，應予駁回。
四、據上論斷，應依刑事訴訟法第四百十二條，裁定如主文。
中      華      民      國    九十三    年      十      月    十五      日
                                  臺灣高等法院臺中分院刑事第三庭
                                        審判長法  官  江  錫  麟
                                              法  官  林  欽  章
                                              法  官  胡  忠  文
右正本證明與原本無異。
不得再抗告。
                                              書記官  許  美  惠
中      華      民      國      九十三   年       十      月    十五    日
                                                                        Ｉ
